【裁判字號】    98,交聲,1119
【裁判日期】    980717
【裁判案由】    聲明異議
【裁判全文】
臺灣高雄地方法院交通事件裁定        98年度交聲字第1119號
原處分機關  高雄市政府交通局
異  議  人  甲○○
上列異議人因違反道路交通管理處罰條例案件，對於原處分機關
於民國98年4 月15日高市交裁字第裁32-B00000000號違反道路交
通管理事件裁決書所為之處分聲明異議，本院裁定如下：
    主  文
異議駁回。
    理  由
一、原處分意旨以：異議人即受處分人甲○○於民國96年9 月20
    日上午7 時42分許，駕駛其所有車牌號碼9W-7662 號自用小
    客車（下稱系爭小客車），在高雄市○○街因紅線停車，經
    警當場舉發後已立即繳款，時隔1 年多，繳費證明業已不存
    在，卻遭原處分機關依上開舉發之事實，依照道路交通管理
    處罰條例第56條第1 項第1 款裁罰新臺幣（下同）1,200 元
    ，若異議人有積欠交通違規罰款，豈可能通過98年3 月9 日
    之汽車檢驗，是原處分機關裁罰顯有違誤，爰聲明異議，請
    求撤銷原處分等語。
二、按「汽車駕駛人停車時，有下列情形之一者，處新臺幣六百
    元以上一千二百元以下罰鍰：一在禁止臨時停車處所停車。
    」、「行政罰之裁處權，因三年期間之經過而消滅。」，道
    路交通管理處罰條例第56條第1 項第1 款、行政罰法第27條
    第1項定有明文。
三、經查，異議人之上揭違規事實及原處分機關於高雄市政府警
    察局96年9 月20日當場舉發異議人上揭違規事實後之98年4
    月15日因無異議人繳費紀錄而裁罰異議人等情，為異議人所
    不爭且有高雄市政府警察局舉發違反道路交通管理事件通知
    單、裁決書、違規查詢報表等件附卷可稽，且違規查詢報表
    上登載：列管即表示尚未繳費，如已繳費則會記載結案等情
    ，亦經證人即員警陳清源於本院審理時證述明確。則原處分
    機關裁處未逾3 年之時效，且有上揭書證為佐，異議人主張
    業已繳費然證明已遺失，此一舉證之不利益於時效完成前，
    自應由異議人承擔。異議人雖復主張若無繳費，不可能通過
    98年3 月9 日之汽車檢驗，然此經本院函查結果，高雄市監
    理處98年6 月25日函覆略以：該違規通知單係可處罰於汽車
    駕駛人即異議人甲○○，並非處罰汽車所有人，因此雖有交
    通違規罰單未清仍可申請車輛定期檢驗等語，有該函文附卷
    可稽，是異議人雖可駕駛系爭小客車進行車輛檢驗，亦無從
    作為認定異議人業已繳納罰款之依據。
四、是以原處分機關之上揭裁罰於法並無違誤或不當之處，異議
    人之聲明異議為無理由，應予駁回。
五、據上論斷，應依道路交通案件處理辦法第19條，裁定如主文
    。
中    華    民    國    98    年    7     月    17    日
                  交通法庭  法  官  黃宣撫
以上正本證明與原本無異。
如不服本裁定，應於收受送達後5 日內向本院提出抗告狀。
中    華    民    國    98    年    7     月    17    日
                            書記官  林姵妤


司法院資訊處製作；財團法人民間司法改革基金會備份。
